臺灣高等法院刑事判決　　　　　　　　95年度上易字第2149號
上　訴　人　臺灣臺北地方法院檢察署檢察官
被　　　告　甲○○
選任辯護人　林辰彥律師
　　　　　　陳家慶律師
　　　　　　陳佑仲律師
被　　　告　乙○○
上列上訴人，因被告傷害案件，不服臺灣臺北地方法院95年度易
字第799號，中華民國95年9月5 日第一審判決（起訴案號：臺灣
臺北地方法院檢察署94年度偵續字第439 號、95年偵字第5643號
），提起上訴，本院判決如下：
    主  文
上訴駁回。
    事實及理由
一、本案經本院審理結果，認第一審判決以被告乙○○犯刑法第
    277條第1項傷害罪，判處有期徒刑四月，並諭知如易科罰金
    ，以300 元折算一日，另認被告甲○○犯罪不能證明，因而
    為其無罪之諭知，經核其認事用法及量刑，均無不當，應予
    維持，並引用第一審判決書記載之事實、證據及理由（詳如
    附件）。
二、檢察官上訴意旨：告訴人丙○○具狀請求上訴略以：（一）
    本件被告2 人毆打告訴人之犯罪地點在林辰彥律師事務所會
    議室內，該會議室並無放置鐵櫃，自無鐵櫃桌腳存在，原審
    未履勘犯罪地點，查明該會議室是否放置鐵櫃，即遽認告訴
    人係因遭被告乙○○推倒，致撞擊會議室內鐵櫃桌腳而受傷
    ，實非妥適。（二）倘告訴人係遭被告乙○○推倒，撞擊會
    議室鐵櫃桌腳致傷，受傷部位理應位於撞擊桌腳之同側，惟
    觀諸卷附告訴人之診斷證明書及受傷照片所示，告訴人傷勢
    散布頭頂部、右側臉部及身上多處，非位於身體之同側，該
    傷勢顯非遭推倒撞擊鐵櫃桌腳所能致之，原審之認定違反經
    驗法則，亦有可議。（三）告訴人遭被告甲○○持鋁棒毆打
    成傷之情節，除告訴人指訴及在場目睹之證人謝家樺證述外
    ，尚有診斷證明書佐證，另有照片足認告訴人左側背部有遭
    棍棒毆擊之長條狀瘀痕，被告乙○○及甲○○之說詞，係在
    為被告甲○○脫罪，原審遽採被告2 人之供述，容有未洽。
    （四）告訴人否認曾指稱「被告拿『牌子』打我的頭」，該
    筆錄記載應屬誤聽或誤記，原審未勘驗偵訊錄音帶查明實情
    ，即認定告訴人指訴前後不一，實有不當。（五）告訴人前
    後指訴內容之原意並無歧異，所供5人或6人，核屬認知之差
    距，原審認定告訴人前後所述不一，資為不予採信理由，並
    非正當。經核閱上開告訴人所述事項，認其聲請上訴尚非顯
    無理由，爰依刑事訴訟法第344條第1項、第2項、第361條提
    起上訴，請將原判決撤銷，更為適當合法之判決。
三、本院經查：
(一)被告甲○○於原審95年5 月19日答辯狀證物六，已提出案發
    現場會議室位置、相片為憑，對照告訴代理人所提附件三之
    內容（參見本院卷56頁），堪認該會議室應有鐵櫃無訛，則
    原審依證人戴杏如、告訴人丙○○、證人謝佳樺證述情節，
    參酌以觀，認定被告乙○○毆打告訴人時，並非以鋁棒，且
    被告甲○○應未參與，核與卷內證據資料相符，此與原審有
    無勘驗會議室之現場，並無衝突，是檢察官上訴理由（一）
    、（二）指摘，難據為被告甲○○不利認定根據。
(二)本院勘驗告訴人丙○○93年4 月14日偵查中指稱，告訴人係
    指稱被告甲○○係從【背包】內拿出球棒毆打告訴人，而非
    指稱以「牌子」為兇器等情，此有本院勘驗筆錄可稽（參見
    本院卷59至64頁），檢察官上訴理由（四）指摘原審此部分
    論述不當，雖非無據。惟告訴人先後於偵審中，就當日如何
    遭受被告乙○○、甲○○毆打之情節，確有不同指稱，再依
    告訴人、證人謝佳樺先後於原審、本院證述情節以觀，佐以
    證人謝佳樺於本院坦承案發時，伊並不在會議室現場，且在
    會議室門口將告訴人送醫等情在卷，足見被告乙○○辯稱其
    係與告訴人互毆，非持球棒毆擊告訴人，尚堪採信。至告訴
    人受傷診斷書、相片，僅足證明告訴人該日受傷情狀，無從
    推論被告甲○○當日確有共同毆打告訴人，且係以棍棒毆打
    ，是原審上開事實認定，尚無不合，茲告訴人以自拍背包、
    球棒等相片，欲證明被告甲○○等人以攜帶背包內球棒毆打
    告訴人，難以採取。
(三)本院96年1 月11日審理時，證人謝佳樺、告訴人證稱：派出
    所員警於雙方談話前，已先離開等情在卷（參見本院卷88至
    92頁），嗣且無法查報該警員姓名，以供本院96年1 月31日
    審理前傳喚作證，則縱告訴人事先有商請轄區派出所員警陪
    同前往系爭律師事務所地點，但無從推論該員警有目睹，且
    亦難以推論告訴人指稱之事務所內其他在場人士，係被告等
    人帶去，復有進入會議室共同毆打告訴人等情事，則告訴人
    指稱被告甲○○夥同多人共同毆打伊，即難採信。再者，派
    出所嗣覆函內容（參見本院卷122 頁），依上論述，充其量
    僅足證明告訴人當日確有受傷，且有員警紀錄在登記簿上，
    難以引申推論告訴人受傷情狀係如告訴人指稱內容，本院核
    無待該員警到庭作證必要。此外，告訴人及檢察官並未提出
    客觀事證，足以推翻原審認定之事實，則原審詳查事證後，
    為上開乙○○有罪判決，並為甲○○無罪之認定，核無不合
    ，檢察官以上情指摘原判決不當，核為無理由，應予駁回。
據上論結，應依刑事訴訟法第373條、第368條，判決如主文。
本案經檢察官呂文忠到庭執行職務
中　　華　　民　　國　　96　　年　　2　　 月　　27　  日
　　　　　　　　　刑事第十四庭  審判長法　官  陳志洋
                               　 　  法　官  沈宜生
　　　　　　　　　　　　　　　    　  法　官  蔡聰明
以上正本證明與原本無異。
不得上訴。
                                      書記官  陳建邦
中　　華　　民　　國　　96　　年　　3 　　月　　1 　　日
附錄：本案論罪科刑法條全文
刑法第277條：
傷害人之身體或健康者，處3年以下有期徒刑、拘役或1千元以下
罰金。
犯前項之罪因而致人於死者，處無期徒刑或7 年以上有期徒刑；
致重傷者，處3年以上10年以下有期徒刑。
